臺灣彰化地方法院北斗簡易庭小額民事判決
111年度斗小字第80號
原      告  仲信資融股份有限公司

法定代理人  張銘聰
訴訟代理人  賴宜屏
被      告  謝沐堂
上列當事人間請求清償債務事件，本院於民國111年7月12日言詞
辯論終結，判決如下：
    主    文
被告應給付原告新臺幣玖萬玖仟捌佰陸拾參元及自民國一一○年
八月二十五日起至清償日止，按週年利率百分之十六計算之利息
。
原告其餘之訴駁回。
訴訟費用新臺幣壹仟元由被告負擔。
本判決原告勝訴部分得假執行；但被告如以新臺幣玖萬玖仟捌佰
陸拾參元為原告預供擔保，得免為假執行。
    理由要領
一、原告主張：
(一)被告前與訴外人欣亞數位股份有限公司(下稱欣亞公司)簽訂
    分期買賣契約，被告向欣亞公司購買價值新臺幣（下同）99
    ,863元之手機(下稱系爭手機)，並約定自110年8月25日至11
    2年1月25日分期償還。
(二)嗣欣亞公司將上開分期付款買賣契約之債權讓與原告，而被
    告並未依約償還買賣價金，迄今積欠本金99,863元，及自11
    0年8月25日起至清償日止，按年息16%計算之利息，及每日
    按日息萬分之5約定利率計算之違約金。
(三)爰依買賣、債權讓與契約提起本件訴訟。並聲明：如主文第
    1項所示。
二、被告則以：被告在網路上有看到貸款訊息，被告依網路上之
    訊息前往臺北市○○○路0段00號11樓辦理貸款，之後又依該辦
    理貸款之男子之指示，到桃園手機行辦理分期付款，被告也
    在分期付款契約上簽名，但後來手機被拿走了，被告錢也沒
    有拿到，被告有到警局報案遭人詐欺等語。並聲明：原告之
    訴駁回。
三、本院之判斷：
(一)原告主張前開事實，業據提出分期付款申請書暨合約書、分
    期付款明細表等影本為證，核屬相符，復為被告所不爭執，
    應堪認原告主張為真實。至被告辯稱雖有在分期付款契約上
    簽名，但後來手機被拿走了，被告錢也沒有拿到，故遭詐欺
    云云。然被告有無拿到手機換取之金額，係被告與辦理手機
    換取金錢之年籍不明男子間之約定，與被告向原告辦理分期
    付款買受手機係屬二件不同的事，有兩個債權債務關係；再
    者，依警局調查筆錄，被告因需款恐急向網路上認識之年籍
    不詳男子辦理手機換取現金，始向欣亞公司購買手機，但被
    告於該男子拿走所購買之4支手機後，事後始發覺遭詐騙故
    向警方報案(見本院卷第45頁)，則被告所購買之手機遭該男
    子領取，此為被告與該辦理手機換現金某男子間之紛爭，基
    於債之相對性，被告亦難以此對抗原告並拒絕付款。故被告
    上開抗辯，尚無可採。
(二)惟約定之違約金額過高者，法院得減至相當之數額，民法第
    252條定有明文。本件原告請求被告應給付至清償日止，每
    日按日息萬分之5約定利率計收之違約金，本院審酌原告因
    被告遲延給付分期付款買賣價金，除受有利息損失外，尚難
    認有其他損害，且原告並未證明除利息損失外更有何損失，
    又參酌國內貨幣市場利率已大幅調降，依原告向被告收取利
    息之利率(16%)，足以獲得相當之經濟利益，若再課予被告
    上開違約金給付義務，殊非公允，故本院認為原告請求之違
    約金，不應准許，始為公平適當。
四、綜上所述，原告依買賣、債權讓與契約法律關係，請求被告
    給付如主文第1項所示，為有理由，應予准許，逾此範圍之
    請求，為無理由，應予駁回。另按各當事人一部勝訴、一部
    敗訴者，其訴訟費用，由法院酌量情形，命兩造以比例分擔
    或命一造負擔，或命兩造各自負擔其支出之訴訟費用，民事
    訴訟法第79條定有明文。本件原告之訴一部為有理由、一部
    無理由，本院審酌原告敗訴部分係有關於違約金過高部分，
    認第一審訴訟費用全數由被告負擔為適當。經查本件訴訟費
    用為原告繳納的第一審裁判費1,000元，因此，本院一併確
    定被告應該負擔的訴訟費用額為1,000元。
五、本件原告勝訴部分，係依小額程序所為被告敗訴之判決，依
    民事訴訟法第436條之20規定，應依職權宣告假執行，並依
    同法第436條之23準用第436條第2項，適用同法第392條第2
    項規定，依職權宣告被告如以99,863元為原告預供擔保，得
    免為假執行。
六、本件事證已臻明確，兩造其餘攻擊防禦方法及舉證，經審酌
    與判決結果不生影響，爰不逐一論述。　
七、訴訟費用負擔之依據：民事訴訟法第79條。
中    華    民    國    111   年     7    月    26    日
                  北斗簡易庭  法  官  丁兆嘉
以上正本係照原本作成。
如對本判決不服，須以判決違背法令提起上訴，並應於送達後20
日內，向本庭（彰化縣○○市○○○道0段0號）提出上訴狀並表
明上訴理由（須附繕本）。
中    華    民    國    111   年     7    月    26    日
                      　　    書記官　蔡政軒